臺灣高等法院臺中分院刑事裁定　
110年度聲字第1348號

聲  請  人  臺灣高等檢察署臺中檢察分署檢察官
受  刑  人  林永仁



上列聲請人因受刑人數罪併罰有二裁判以上，聲請定其應執行之
刑（聲請案號：110年度執聲字第648號），本院裁定如下：
    主  文
林永仁因犯如附表所示各罪所處之刑，應執行有期徒刑參年。
    理  由
一、聲請意旨略以：受刑人林永仁 （下稱受刑人）因違反森林
    法數罪，先後經判決確定如附表。數罪中雖有刑法第50條第
    1項但書所列情形，惟受刑人已請求檢察官聲請定應執行刑
    ，應依刑法第50條第2項、第53條、第51條第5款之規定，定
    其應執行之刑，爰依刑事訴訟法第477條第1項聲請裁定等語
    。
二、按刑法第50條規定：「（第一項）裁判確定前犯數罪者，併
    合處罰之。但有下列情形之一者，不在此限：得易科罰金
    之罪與不得易科罰金之罪。得易科罰金之罪與不得易服社
    會勞動之罪。得易服社會勞動之罪與不得易科罰金之罪。
    得易服社會勞動之罪與不得易服社會勞動之罪。（第二項）
    前項但書情形，受刑人請求檢察官聲請定應執行刑者，依第
    51條規定定之。」若受刑人就其所犯數罪所處之各刑，有刑
    法第50條第1項但書之情形，而欲一同併合處罰時，應由受
    刑人請求檢察官向法院聲請定應執行刑，檢察官不得自行依
    職權逕向法院聲請，以維受刑人之權益。次按數罪併罰，有
    二裁判以上者，依刑法第51條之規定，定其應執行之刑；又
    數罪併罰，分別宣告其罪之刑，如宣告多數有期徒刑者，於
    各刑中之最長期以上，各刑合併之刑期以下，定其刑期，但
    不得逾30年，刑法第53條、第51條第5款亦有明定。再按數
    罪併罰之案件，其各罪判決均係宣告刑，並非執行刑，縱令
    各案中一部分犯罪之宣告刑在形式上已經執行，仍應依法聲
    請犯罪事實最後判決之法院裁定，然後再依所裁定之執行刑
    ，換發指揮書併合執行，其前已執行之有期徒刑部分，僅應
    予扣除而不能認為已執行完畢，在所裁定之執行刑尚未執行
    完畢前，各案之宣告刑不發生執行完畢之問題（最高法院90
    年度台非字第340號、95年度台非字第320號判決意旨參照）
    。
三、經查，本件受刑人因犯如附表所示數罪，經臺灣臺中地方法
    院及本院先後判處如附表所示之刑，均經確定在案，有各該
    刑事判決書、臺灣高等法院被告前案紀錄表在卷可稽。而受
    刑人所犯如附表編號1至3所示之罪，為得易科罰金、得易服
    社會勞動之罪，犯如附表編號4至6所示之罪，則為不得易科
    罰金、不得易服社會勞動之罪，合於刑法第50條第1項但書
    之情形。惟受刑人就上開數罪已請求檢察官聲請定應執行刑
    ，有臺灣臺中地方檢察署刑法第50條第1項但書案件是否請
    求定應執行刑調查表影本1 份在卷足稽（見本院卷第9頁）
    ，此已合於刑法第50條第2項之規定。本院審核結果，認檢
    察官之聲請為正當，復審酌受刑人所犯各罪之犯罪時間、犯
    罪類型、法益侵害等情，定其應執行之刑如主文所示。至於
    已執行部分不能重複執行，應由檢察官於指揮執行時扣除之
    ，此與定應執行刑之裁定無涉，如附表編號1至2所示之罪雖
    已依臺灣臺中地方檢察署109年度執更字第259號執行完畢，
    但仍應與如附表編號3至6所示未執行完畢之罪合併定其應執
    行之刑，待檢察官執行時再予扣除，附此說明。　
四、爰依刑事訴訟法第477條第1項，刑法第50條第2項、第53 條
    、第51條第5款，裁定如主文。
中　　華　　民　　國　　110 　年　　5 　　月　　20　　日
              刑事第十一庭　審判長法　官　張意聰
                                  法　官　周瑞芬
                                  法　官　陳慧珊
以上正本證明與原本無異。
如不服本裁定，得於收受送達後五日內向本院提出抗告書狀（須
附繕本）。
                                  書記官  李淑芬 

中　　華　　民　　國　　110 　年　　5 　　月　　20　　日
附表：受刑人林永仁定應執行刑案件一覽表
編       號         1        2       3 罪       名  妨害自由 毒品危害防制條例  偽造文書 宣   告  刑  有期徒刑6月  有期徒刑3月  有期徒刑3月  犯 罪 日 期  106.10.14  107.10.22 107.10.26 偵 查 機 關 年 度 案 號  臺中地檢107年度偵緝字第319號 臺中地檢108年度毒偵字第877號 臺中地檢107年度偵字第30268號、108年度偵字第6634號 最後事實審 法    院 臺中地院 臺中地院 中高分院  案    號 107年度訴緝字第 248號 108年度簡上字第 333號 109年度原上訴字第15號  判    決 日    期 108.06.25 108.10.02 109.06.24 確定判決 法    院 臺中地院 臺中地院  最高法院  案    號 107年度訴緝字第 248號 108年度簡上字第 333號 109年度台上字第 5466號  判    決 確定日期 108.10.07 108.10.02  109.11.11 是否為得易科罰金之案件  得易科 得社勞 得易科 得社勞 得易科 得社勞 備       註  臺中地檢108年度執字第14801號   臺中地檢108年度執字第15162號   臺中地檢110年度執字第218號 （臺中地檢110年度執緝字第663號）   （編號1至2定應執行有期徒刑8月） （臺中地檢109年度執更字第259號）   
編       號         4       5       6 罪       名  森林法 森林法  森林法 宣   告  刑  有期徒刑11月  有期徒刑1年8月 有期徒刑1年9月 犯 罪 日 期  107.09.17至 107.09.18 107.09.29 107.10.16 偵 查 機 關 年 度 案 號  臺中地檢107年度偵字第30268號、 108年度偵字第6634號 臺中地檢107年度偵字第30268號、 108年度偵字第6634號 臺中地檢107年度偵字第30268號、 108年度偵字第6634號 最後事實審 法    院 中高分院 中高分院 中高分院  案    號 109年度原上訴字第15號 109年度原上訴字第15號 109年度原上訴字第15號  判    決 日    期 109.06.24 109.06.24 109.06.24 確定判決 法    院 最高法院 最高法院 最高法院  案    號 109年度台上字第 5466號 109年度台上字第 5466號 109年度台上字第 5466號  判    決 確定日期 109.11.11 109.11.11 109.11.11 是否為得易科罰金之案件  不得易科 不得社勞 不得易科 不得社勞 不得易科 不得社勞 備       註  臺中地檢110年度執字第217號 （編號4至6定應執行有期徒刑2年4月） （臺中地檢110年度執緝字第662號）